臺灣高等法院刑事判決　　　　　　　 100年度上訴字第1702號
上　訴　人　臺灣桃園地方法院檢察署檢察官
被　　　告　曾維程
上列上訴人因被告偽造文書等案件，不服臺灣桃園地方法院99年
度訴字第773號，中華民國100年5月3日第一審判決（起訴案號：
臺灣桃園地方法院檢察署98年度偵字第21917 號），提起上訴，
本院判決如下：
    主  文
原判決撤銷。
曾維程犯如附表一所示之罪，各處如附表一宣告刑欄所示之刑。
應執行有期徒刑捌月，如易科罰金，以銀元佰元即新臺幣玖佰
元折算臺日。萬泰商業銀行第000000000000號小額
循環信用貸款申請書George＆Mary現金卡申請人簽名欄內偽造吳
永全之署押壹枚及萬泰商業銀行第000000000000號
George＆Mary卡申請書申請人簽名欄及George＆Mary卡約定書收
受現金卡及密碼函欄偽造吳永全之署押各壹枚，均沒收。
    事  實
一、曾維程前因偽造文書案件，經臺灣桃園地方法院以91年度訴
    字第537號判決判處有期徒刑1年，減為有期徒刑6 月確定，
    並於97年2月1日易科罰金執行完畢（附表二編號14至20部分
    構成累犯）。猶不知悔改，於民國93年8 月間經徵得吳永全
    同意，以吳永全名義向新竹國際商業銀行申請第0000000000
    000000號信用卡使用，因而取得吳永全之國民身分證影本及
    上開信用卡。詎竟未經吳永全之同意，基於行使偽造私文書
    之概括犯意，於民國93年12月14日，持前開吳永全之國民身
    分證影本及信用卡，在桃園縣桃園市○○路上速邁樂加油站
    內，向不知情之「萬泰商業銀行（下稱萬泰銀行）」職員巫
    健銘，出示該國民身分證影本及上開信用卡，冒用吳永全之
    名義，並於萬泰銀行第000000000000號小額循環信用貸款Ge
    orge＆Mary現金卡（下稱現金卡）申請書上之申請人簽名欄
    位，偽造吳永全之署名1 枚，偽以吳永全之名義，向萬泰銀
    行提出申請以行使，致使萬泰銀行承辦人員誤信為吳永全本
    人所申請，並於94年1月26日，在桃園縣中壢市○○○路○段
    5 號中油加油站前，由萬泰銀行職員巫健銘及羅弘安交付核
    發之第000000000000號之George＆Mary現金卡及密碼函予曾
    維程，曾維程並於萬泰銀行第000000000000號小額循環信用
    貸款George＆Mary現金卡申請人簽名欄及萬泰銀行第000000
    000000號小額循環信用貸款George＆Mary現金卡收受現金卡
    及密碼函欄位，接續各偽造吳永全之簽押1枚，用以表示「
    吳永全」本人同意申請及收受上開現金卡，並持以交付巫健
    銘及羅弘安而行使，嗣收受現金卡及密碼函，足生損害於吳
    永全及萬泰銀行對於現金卡管理之正確性。曾維程取得上開
    現金卡後，復基於利用自動付款設備詐欺取財（概括）犯意
    ，自94年1月28日起至95年4月4日止連續於附表二編號1至6
    之時間及提款地點，另於95年10月10日接續於附表二編號7
    至8之地點、及分別於附表二編號9至20所示時、地，或利用
    網路轉帳之方式，輸入現金卡貸款密碼，及預借現金數額之
    不正當方法，預借現金，使該自動櫃員機或銀行之付款設備
    辨識系統，誤認係現金卡申請名義人吳永全之真正借款，而
    陷於錯誤，致交付如附表二所示之金額。嗣因吳永全查覺其
    遭人冒用名義申辦上開現金卡而報警查知上情。
二、案經桃園縣政府警察局平鎮分局報請臺灣桃園地方法院檢察
    署檢察官偵查起訴。
        理  由
一、按被告以外之人於審判外之陳述，雖不符刑事訴訟法第159
    條之1至第159條之4 之規定，而經當事人於審判程序同意作
    為證據，法院審酌該言詞陳述或書面陳述作成時之情況，認
    為適當者，亦得為證據；當事人、代理人或辯護人於法院調
    查證據時，知有刑事訴訟法第159條第1項不得為證據之情形
    ，而未於言詞辯論終結前聲明異議者，視為有前項之同意，
    刑事訴訟法第159條之5第1項、第2項定有明文。經查，本判
    決下列所引用之被告以外之人於審判外之陳述，檢察官、被
    告於本院言詞辯論終結前均未聲明異議，本院審酌上開證據
    資料製作時之情況，尚無違法不當及證明力明顯過低之瑕疵
    ，認為以之作為證據應屬適當，爰依刑事訴訟法第159條之5
    規定，認前揭證據資料均有證據能力。
二、訊據被告曾維程固坦承曾在萬泰銀行現金卡申請書填載吳永
    全之姓名及領得吳永全名義之現金卡使用等情，惟矢口否認
    有何偽造文書及詐欺取財之犯行，辯稱：上開現金卡之申請
    有徵得吳永全之同意，他可能忘記了云云。
三、經查：
（一）被告就本件萬泰銀行現金卡之申請及取得，於檢察事務官
      詢問時供稱：約在95年時，在桃園市○○路的精工加油站
      ，那時有人在拉廣告，我回去後就到平鎮市○○路公司問
      告訴人是否同意，填完資料再寄回銀行（見偵查卷第71頁
      ）；是吳永全拿身分證到伊公司，並在伊公司影印，影印
      後連同申請表一起寄到銀行，就把證件還給吳永全（見偵
      查卷第71頁、第96頁），現金卡是寄到平鎮市○○路605
      號公司內，信封上直接寫吳永全收，不是直接交付，是用
      寄的，只記得現金卡公司打來確認是否有收到而已，並沒
      有確認伊是否為吳永全本人，當時是留伊公司及鄭珮文的
      電話（見偵查卷第106 頁）；於原審供稱：伊是在桃園縣
      平鎮市○○路605 號徵得吳永全同意後，影印吳永全之身
      分證，填載萬泰銀行信用卡（按係現金卡）申請書寄回萬
      泰銀行，之後萬泰銀行寄現金卡至上開地址由被告簽收，
      繼而於如附表所示時間、地點預借現金等語（見原審卷第
      33頁）。惟於原審傳訊證人巫健銘及羅弘安到庭證述後，
      被告翻異前詞改稱：本案現金卡申請書上資料，係伊填載
      ，申請人欄吳永全之簽名係何人簽寫，伊已忘記，吳永全
      之簽名並非伊字跡，本案現金卡領取書上吳永全之簽名並
      非伊簽寫，當時應該係前去搭載吳永全後，才一同前去領
      取現金卡等語（見原審卷第172 頁），前後迥異，顯係臨
      訟飾卸之詞，不足採取。足見被告確有於上開時間、地點
      以吳永全之名義申請並取得本案現金卡使用一節，應堪認
      定。
（二）被告復辯稱本案萬泰銀行現金卡之申請係經吳永全之同意
      云云，惟據證人即被害人吳永全於原審證述：伊沒有在93
      年12月間以伊名義為被告辦理萬泰銀行現金卡，伊不同意
      被告以伊名義辦理萬泰銀行現金卡，伊並未收到萬泰銀行
      現金卡，亦未於94年1月26日下午4時15分，到中壢市○○
      ○路○段5號加油站領取萬泰銀行核發之現金卡。萬泰銀行
      現金卡申請書及約定書上吳永全簽名之字樣，均不是伊親
      筆簽名（見原審卷第124至125頁）。被告於本院訊問時供
      稱：「（問：他有同意，申請書為什麼不請他簽名？）他
      在上班。」、「（問：寫個申請書有這麼急，為何不等雙
      方見面再請他親自簽名？）我當時問他，他請我自己處理
      。」、「（問：你如何問他？）我請他到我公司。」、「
      （問：為什麼他到公司不請他順便在申請書簽名？）我沒
      有想到這一點。」等語（見本院卷第33頁），參以被害人
      吳永全前於93年8 月間即與被告一同至新竹國際商業銀行
      （嗣更名為渣打國際商業銀行）申請信用卡供被告使用（
      見偵查卷第107頁、第92至93頁），於不及4個月內再次申
      辦萬泰銀行之現金卡，如吳永全亦同意被告以其名義申請
      本件現金卡供使用，吳永全自得循同一模式，親自出面並
      在現金卡申請書上簽名申辦，並取得現金卡後交予被告使
      用，何需由被告自行在本案現金卡申請書上填載吳永全之
      年籍資料及申辦人使用之行動電話門號為0000000000、室
      內聯絡電話為00-0000000等事項於現金卡申請書上，繼而
      交付予銀行職員巫健銘，嗣經銀行與申請書上所載之鄭珮
      文確認是否認識吳永全，而確認核卡後，被告復以電話與
      職員巫健銘、羅弘安約定在前開加油站取得現金卡及密碼
      函？又證人巫健銘、羅弘安於原審均證稱：係經持有證件
      之人填載現金卡申請書，及確認係申請書所附身分證影本
      之本人後，始交付現金卡等語，核與前揭被告所供：本案
      申請書及現金卡及密碼函均係伊偽載吳永全之姓名等語相
      符（見偵查卷第132頁、第135頁及原審卷第144至146頁、
      第168至173頁），證人巫健銘、羅弘安顯均誤認被告即係
      吳永全本人而受理本案現金卡之申辦，繼而於萬泰銀行核
      卡後，與被告約定地點交付萬泰銀行核發之密碼函及現金
      卡。至證人鄭珮文雖於原審證稱：吳永全有將其身分證及
      健保卡交給伊去影印，地點是在元瓏公司，伊去影印吳永
      全上開雙證件時，印象中是吳永全與被告在元瓏公司作了
      一些交談之後，由被告拿了吳永全的雙證件讓伊去影印，
      但是印象中伊不清楚是何原因要影印雙證件，在吳永全將
      證件拿給被告，被告請伊影印，被告和吳永全並沒有告訴
      伊影印吳永全的雙證件作何用途等語（見原審卷第147 頁
      背面），則吳永全縱曾交付身分證供被告影印，仍無從證
      明即係經其本人同意為申辦本案現金卡所用，被告辯稱鄭
      珮文得證明本案現金卡之申請係經吳永全本人同意云云，
      自不足取，亦無再予傳喚證人鄭珮文到庭訊問之必要。
（三）綜上所述，本案事證明確，被告犯行洵堪認定，應予依法
      論罪科刑。
四、論罪科刑
（一）被告關於附表二編號1至6部分之詐欺及行使偽造私文書行
      為，均係在95年6月30日以前。而刑法於94年2月2 日修正
      公布，業於95年7月1日施行。按行為後法律有變更者，適
      用行為時之法律，但行為後之法律有利於行為人者，適用
      最有利於行為人之法律，修正後刑法第2條第1項定有明文
      ，此規定係規範法律變更所生新舊法律比較適用之準據法
      ，故刑法第2條本身雖經修正，但刑法第2條既屬適用法律
      之準據法，本身尚無比較新舊法之問題，應一律適用裁判
      時之現行刑法第2 條規定以決定適用之刑罰法律。又比較
      時應就罪刑有關之共犯、未遂犯、想像競合犯、牽連犯、
      連續犯、結合犯，以及累犯加重、自首減輕暨其他法定加
      減原因（如身分加減）與加減例等一切情形，綜其全部罪
      刑之結果而為比較（最高法院95年5月23日95年度第8次刑
      庭會議決議參照），爰就本件新舊法比較適用說明如下：
 （1）被告行為後，刑法第56條關於連續犯之規定，業經修正刪
      除，於修正前，連續犯罪行為以一罪論，得加重其刑二分
      之一，修正後，原則上應數罪併罰，此刪除顯已影響被告
      刑罰之法律效果，自屬法律有變更，經比較新、舊法結果
      ，以適用舊法論以連續犯較有利於被告。
 （2）被告行為後，刑法第55條關於牽連犯之規定，業經修正刪
      除，於修正前，犯一犯罪而其方法或結果之行為犯他罪名
      者，從一重處斷，修正後，原則上應數罪併罰，此刪除顯
      已影響被告刑罰之法律效果，自屬法律有變更，經比較新
      、舊法結果，自以適用修正前舊法論以牽連犯較為有利。
 （3）被告行為後，刑法第41條易科罰金規定亦經修正，參照最
      高法院95年5月23日95年第8次刑事庭會議決議三、(二)易
      刑處分：「易科罰金之折算標準、易服勞役之折算標準及
      期限，新法施行後，應依新法第2條第1項之規定，適用最
      有利於行為人之法律」。將易刑處分另作決議，不包括在
      上開「綜其全部罪刑之結果而為比較」之範圍內。被告等
      犯罪時之刑法第41條第1項前段規定：「犯最重本刑為5年
      以下有期徒刑以下之刑之罪，而受6 個月以下有期徒刑或
      拘役之宣告，因身體、教育、職業、家庭之關係或其他正
      當事由，執行顯有困難者，得以1元以上3元以下折算1 日
      ，易科罰金」。又被告等行為時之易科罰金折算標準，修
      正前罰金罰鍰提高標準條例第2 條前段（現已廢止）規定
      ，就其原定數額提高為100倍折算1日，則本件被告行為時
      之易科罰金折算標準，應以銀元100元、200元、300 元折
      算1日，經折算為新臺幣後，應以新臺幣300元、600 元、
      900元折算為1日。惟95年7月1日修正公布施行之刑法第41
      條第1項前段則規定：「犯最重本刑為5年以下有期徒刑以
      下之刑之罪，而受6 個月以下有期徒刑或拘役之宣告者，
      得以新臺幣1,000元、2,000元或3,000元折算1日，易科罰
      金。」比較修正前後之易科罰金折算標準，以95年7月1日
      修正公布施行前之規定，較有利於被告，則應依刑法第2
      條第1項前段，適用修正前刑法第41條第1項前段規定，定
      其折算標準。
 （4）揆諸前揭說明及刑法第2條第1項規定，經比較刑法修正前
      、後之比較結果，自以整體適用被告於附表二編號1至6部
      分行為時之相關刑法規定論處被告罪責，對被告較為有利
      。
（二）查被告偽以「吳永全」之名義申辦本案現金卡，並先於萬
      泰銀行小額循環信用貸款申請書「George＆Mary」現金卡
      （見偵卷第73頁）申請人簽名欄偽造「吳永全」簽名1 枚
      ，偽以表示「吳永全」同意申辦上開現金卡而持以行使，
      並於萬泰銀行「George＆Mary」卡申請書（見偵卷第103
      頁正面）申請人簽名欄偽造「吳永全」簽名1 枚，又於萬
      泰銀行「George＆Mary」卡約定書（見偵卷第103 頁背面
      ）收受現金卡及密碼函欄偽造「吳永全」簽名1 枚而持以
      行使，用以表示吳永全同意上開約定事項及收受上開現金
      卡及密碼函，均足生損害於「吳永全」本人及萬泰銀行對
      於現金卡管理之正確性。核被告此部分所為，均係犯刑法
      第216條、第210條之行使偽造私文書罪。被告偽造「吳永
      全」署押乃偽造私文書之部分行為，偽造私文書後持以行
      使，偽造之低度行為為行使之高度行為所吸收，均不另論
      罪。
（三）被告取得本件現金卡後，於附表二所示之時地，或利用網
      路轉帳之方式，或輸入現金卡之密碼及預借現金數額之不
      正方法而預借現金，使銀行自動付款設備辨識系統誤認係
      「吳永全」本人借款而陷於錯誤，致交付如附表二貸款金
      額欄所示之金額。核被告如附表二編號1至6部分所為，係
      犯刑法第339條之2第1 項之利用自動付款設備詐欺罪及同
      法第216條、第210條之行使偽造私文書罪。被告意圖為自
      己不法之所有，先後於如附表二編號1至6所示之利用自動
      付款設備詐欺罪犯行，均係發生在95年6 月30日以前，且
      時間緊接、方法相同，觸犯構成要件相同之罪，顯係基於
      概括犯意反覆為之，為連續犯，應依修正前刑法第56條之
      規定，論以連續犯。又被告上開所犯連續行使偽造私文書
      罪及連續以不正方法利用自動付款設備詐欺罪間，有方法
      結果之牽連關係，應依修正前刑法第55條後段規定，從一
      重論以一行使偽造私文書罪。
（四）被告另意圖為自己不法之所有，於99年10月10日附表二編
      號7及8所示之時間，利用網路轉帳之方式，輸入現金卡之
      密碼及預借現金數額之不正方法而預借現金，使銀行自動
      付款設備辦識系統誤認係「吳永全」本人借款而陷於錯誤
      ，致交付如附表二編號7、8所示貸款金額欄之金額。核被
      告如附表二編號7及8所為，係犯刑法第339條之2第1 項之
      利用自動付款設備詐欺罪。被告於附表二編號7、8所示時
      、地，係於同一日利用同一自動付款設備之詐欺犯行，係
      基於單一詐欺取財之決意，接續以同一信用卡利用自動付
      款設備，而接續詐得如附表二編號7、8所示之款項，其陸
      續詐得之款項係在密切接近之時、地所實施，且均係侵害
      同一被害人之財產法益，各行為之獨立性極為薄弱，依一
      般社會健全觀念，在時間差距上，難以強行分開，在刑法
      評價上，以視為數個舉動之接續施行，合為包括之一行為
      予以評價，較為合理，則屬接續犯，而為包括之一罪（最
      高法院86年臺上字第3295號判例可資參照），應論以接續
      犯。至被告於附表二編號9 至20所示之時、地，各次利用
      自動付款設備之詐欺犯行，係各基於單一冒用現金卡消費
      之決意，達成各該詐欺犯行，應各論以一罪。又被告如附
      表二編號9至20之12罪、及如附表二編號7及8 部分之所為
      ，合計13次各犯刑法第339條之2第1 項之利用自動付款設
      備詐欺犯行，犯意各別、行為互殊，應分論併罰。
（五）又被告前因偽造文書案件，經臺灣桃園地方法院以91年訴
      字第537號判決判處有期徒刑1年，減為有期徒刑6 月確定
      ，並於97年2月1日易科罰金執行完畢，有本院被告前案紀
      錄表附卷可憑，其於上開有期徒刑執行完畢後5 年內，故
      意再犯本件附表二編號14至20有期徒刑以上之罪，為累犯
      ，均應依刑法第47條第1項規定，加重其刑如附表一編號5
      所示。
五、原審認被告先後20次利用自動付款設備詐欺犯行，係屬接續
    犯，且與行使偽造私文書罪有想像競合犯關係，因而從一重
    論以行使偽造私文書一罪，據以論科，雖非無見。然查：刑
    法於94年2月2日修正公布（95年7月1日施行）刪除連續犯規
    定之同時，對於合乎接續犯或包括之一罪之情形，為避免刑
    罰之過度評價，已於立法理由說明委由實務以補充解釋之方
    式，發展接續犯之概念，以限縮數罪併罰之範圍。而刑法對
    於所有犯罪行為，本應給予充分又不過度之公正評價，評價
    不足，難免降低刑罰之功能，影響刑罰之公平性；評價過度
    ，將造成刑責之不當擴張，違背罪責原則，二者均不符憲法
    比例原則之要求，故接續犯之適用，應符合適度評價原則。
    進而言之，除行為人主觀上必須基於單一犯意，以數個舉動
    接續進行，而侵害同一法益，在時間、空間上有密接關係，
    依一般社會健全觀念，難以強行分開外，尤須該數個舉動在
    刑法評價上，以合為包括之一行為予以評價較為合理，始得
    依接續犯論以包括之一罪，否則，仍應依一般法律適用原則
    ，以一行為一罪一罰處遇之。本件被告前揭犯案期間自94年
    1月28日至98年6月21日止長達約4年5月，其中(1)就附表二編
    號1至6所示之犯行應論以行使偽造私文書1 罪；(2)就附表二
    編號7及8部分，為同一日所為者，以視為數個舉動之接續施
    行，合為包括之一行為予以評價，應論以接續犯，而論以一
    刑法第339條之2第1 項之利用自動付款設備詐欺罪；(3)就附
    表二編號9 至20所示之時、地，各次利用自動付款設備之詐
    欺犯行，應各論以刑法第339條之2第1 項之利用自動付款設
    備詐欺罪之12罪，原判決竟就附表二編號1 至20逕認被告係
    屬「接續犯」，並適用刑法第55條想像競合犯之規定，僅從
    一重論以行使偽造私文書罪一罪處斷，即屬可議。檢察官上
    訴意旨指摘原判決此部分違誤，即有理由，自應由本院將原
    判決予以撤銷改判。爰審酌被告正值青壯，竟不思以正常管
    道賺取財物，到案後復矢口否認犯行，供詞反覆，惟嗣後業
    將相關預借現金之款項返還予萬泰銀行，容有悔意，被害人
    於本院亦表示信用卡部分，銀行未索討債務，希望被告可以
    判輕一點等，及被告犯罪之動機、目的及手段等一切情狀，
    量處如主文第二項所示之刑。又本件附表二編號1至6、編號
    7 及8、編號9至12各次犯罪，即附表一編號1、2、3 之犯罪
    時間均係在96年4 月24日之前，合於中華民國九十六年罪犯
    減刑條例之規定，均應依該條例第2條第1項第3 款規定，減
    其宣告刑二分之一，並諭知易科罰金之折算標準如附表一編
    號1至3所示。又數罪併罰，有二裁判以上，部分裁判之易科
    罰金標準係依舊法諭知，另部分裁判則依新法諭知，合併定
    刑後之易科罰金標準，依刑法第2 條規定意旨，應以最有利
    於受刑人之標準折算。本件附表一編號1部分係依94年2月2
    日修正前舊法規定，諭知以銀元300元即新臺幣900元折算1
    日；而附表一編號2至5部分之易科罰金折算標準，均依修正
    後新法規定，諭知以新臺幣1,000元折算1日，比較結果，自
    以前者（即附表一編號1 ）最有利於被告，爰定其應執行之
    刑，並諭知易科罰金之折算標準如主文所示。至被告在萬泰
    商業銀行第000000000000號小額循環信用貸款申請書George
    ＆Mary現金卡申請人簽名欄內（詳偵卷第73頁）偽造吳永全
    之署押壹枚及萬泰商業銀行第000000000000號George＆Mary
    卡申請書申請人簽名欄（見偵卷第103 頁正面）及George＆
    Mar y卡約定書收受現金卡及密碼函欄（見偵卷第103頁背面
    ）偽造吳永全之署押各壹枚，均係偽造之署押，應依刑法第
    219條之規定宣告沒收，併予敘明。
據上論斷，應依刑事訴訟法第369條第1項前段、第364條、第299
條第1項前段，刑法第2條第1項前段，第210條、第216條、第339
條之2第1項、第55條、第47條第1項、第41條第1項前段、第219
條，修正前刑法第55條後段、第56條、第51條第5 款，廢止前罰
金罰鍰提高標準條例第1條前段、第2條，刑法施行法第1條之1第
1項、第2項，中華民國九十六年罪犯減刑條例第2條第1項第3 款
、第7條、第10條第1項，判決如主文。
本案經檢察官姜貴昌到庭執行職務。
中    華    民    國    100    年    8    月    18    日
                  刑事第二十四庭審判長法  官  李錦樑
                                      法  官  陳恆寬
                                      法  官  張惠立
以上正本證明與原本無異。
如不服本判決，應於收受送達後十日內向本院提出上訴書狀，其
未敘述上訴之理由者並得於提起上訴後十日內向本院補提理由書
（均須按他造當事人之人數附繕本）。「切勿逕送上級法院」。
                                      書記官  陳珮茹
中    華    民    國    100    年    8    月    18    日
本案論罪科刑法條全文
中華民國刑法第216條
行使第 210 條至第 215 條之文書者，依偽造、變造文書或登載
不實事項或使登載不實事項之規定處斷。
中華民國刑法第210條
偽造、變造私文書，足以生損害於公眾或他人者，處 5 年以下
有期徒刑。
中華民國刑法第339條之2
意圖為自己或第三人不法之所有，以不正方法由自動付款設備取
得他人之物者，處 3 年以下有期徒刑、拘役或 1 萬元以下罰金
。
以前項方法得財產上不法之利益或使第三人得之者，亦同。
附表一：
┌──┬──────────┬─────────────────┐
│編號│犯罪事實            │所犯罪名及宣告刑                  │
├──┼──────────┼─────────────────┤
│ 1. │附表二編號1至6（一罪│犯行使偽造私文書罪，處有期徒刑捌月│
│    │）                  │，減為有期徒刑肆月，如易科罰金，以│
│    │                    │銀元佰元即新臺幣玖佰元折算壹日。│
│    │                    │偽造吳永全之署押共參枚，沒收之。  │
├──┼──────────┼─────────────────┤
│ 2. │附表二編號7至8（一罪│意圖為自己不法之所有，以不正方法由│
│    │）                  │自動付款設備取得他人之物，處有期徒│
│    │                    │刑貳月，減為有期徒刑壹月，如易科罰│
│    │                    │金，以新臺幣壹仟元折算壹日。      │
├──┼──────────┼─────────────────┤
│ 3. │附表二編號9至12(共四│意圖為自己不法之所有，以不正方法由│
│    │罪)                 │自動付款設備取得他人之物，肆罪，各│
│    │                    │處有期徒刑貳月，各減為有期徒刑壹月│
│    │                    │，如易科罰金，各以新臺幣壹仟元折算│
│    │                    │壹日。                            │
├──┼──────────┼─────────────────┤
│ 4. │附表二編號13        │意圖為自己不法之所有，以不正方法由│
│    │                    │自動付款設備取得他人之物，處有期徒│
│    │                    │刑貳月，如易科罰金，以新臺幣壹仟元│
│    │                    │折算壹日。                        │
├──┼──────────┼─────────────────┤
│ 5. │附表二編號14至20    │意圖為自己不法之所有，以不正方法由│
│    │ （共七罪）         │自動付款設備取得他人之物，柒罪，均│
│    │                    │累犯，各處有期徒刑參月，如易科罰金│
│    │                    │，各以新臺幣壹仟元折算壹日。      │
└──┴──────────┴─────────────────┘
附表二：
┌──┬──────┬─────┬────┬─────────┐
│編號│時間        │貸款金額  │提款銀行│ 提款地點         │
│    │            │（新台幣）│        │                  │
├──┼──────┼─────┼────┼─────────┤
│ 1  │94年1月28日 │3萬元     │萬泰銀行│桃園縣中壢市○○路│
│    │            │          │新生分行│188號             │
├──┼──────┼─────┼────┼─────────┤
│ 2  │94年1月28日 │3萬元     │萬泰銀行│桃園縣中壢市○○路│
│    │            │          │新生分行│188號             │
├──┼──────┼─────┼────┼─────────┤
│ 3  │94年7月1日  │2900元    │大眾銀行│桃園縣中壢市中央西│
│    │            │          │中壢分行│路二段152號       │
├──┼──────┼─────┼────┼─────────┤
│ 4  │94年8月4日  │2 萬元（起│萬泰銀行│桃園縣中壢市○○路│
│    │            │訴書誤載為│新生分行│188號             │
│    │            │3萬 元）  │        │                  │
├──┼──────┼─────┼────┼─────────┤
│ 5  │94年8月4日  │2萬元     │萬泰銀行│桃園縣中壢市○○路│
│    │            │          │新生分行│188號             │
├──┼──────┼─────┼────┼─────────┤
│ 6  │95年4月4日  │1萬元     │萬泰銀行│桃園縣中壢市中央東│
│    │            │          │中壢分行│路13之1號         │
├──┼──────┼─────┼────┼─────────┤
│ 7  │95年10月10日│5000元    │臺灣銀行│桃園縣中壢市○○路│
│    │            │          │內壢分行│125號             │
├──┼──────┼─────┼────┼─────────┤
│ 8  │95年10月10日│1000元    │臺灣銀行│桃園縣中壢市○○路│
│    │            │          │內壢分行│125號             │
├──┼──────┼─────┼────┼─────────┤
│ 9  │95年12月5日 │2000元    │臺灣銀行│桃園縣平鎮市○○路│
│    │            │          │平鎮○○○○段11號          │
├──┼──────┼─────┼────┼─────────┤
│ 10 │96年1月17日 │3000元    │萬泰銀行│桃園縣中壢市○○路│
│    │            │          │新生分行│188號             │
├──┼──────┼─────┼────┼─────────┤
│ 11 │96年2月7日  │2000元    │臺灣銀行│桃園縣中壢市○○路│
│    │            │          │內壢分行│125號             │
├──┼──────┼─────┼────┼─────────┤
│ 12 │96年3月12日 │2000元    │臺新銀行│桃園縣平鎮市崇義6 │
│    │            │          │中壢分行│路2號1樓          │
├──┼──────┼─────┼────┼─────────┤
│ 13 │96年7月5日  │3000元    │萬泰銀行│桃園縣中壢市○○路│
│    │            │          │新生分行│188號             │
├──┼──────┼─────┼────┼─────────┤
│ 14 │97年5月31日 │1764元    │萬泰銀行│地點不詳          │
│    │            │          │網路分行│                  │
├──┼──────┼─────┼────┼─────────┤
│ 15 │97年6月9日  │4000元    │萬泰銀行│地點不詳          │
│    │            │          │網路分行│                  │
├──┼──────┼─────┼────┼─────────┤
│ 16 │97年7月2日  │5000元    │土地銀行│地點不詳          │
├──┼──────┼─────┼────┼─────────┤
│ 17 │97年8月7日  │5700元    │萬泰銀行│地點不詳          │
│    │            │          │網路分行│                  │
├──┼──────┼─────┼────┼─────────┤
│ 18 │98年4月3日  │8000元    │萬泰銀行│桃園縣中壢市○○路│
│    │            │          │新生分行│188號             │
├──┼──────┼─────┼────┼─────────┤
│ 19 │98年4月30日 │8000元    │萬泰銀行│地點不詳          │
│    │            │          │網路分行│                  │
├──┼──────┼─────┼────┼─────────┤
│ 20 │98年6月21日 │8000元    │華南銀行│桃園縣中壢市○○路│
│    │            │          │中壢分行│35號              │
└──┴──────┴─────┴────┴─────────┘